# 同时提供销售商品和安装劳务的收入确认。

提问人：biyilove 时间：2016-01-10 10:26:14
一企业做亮化工程，同一合同中包含亮化灯具收入和灯具的安装收入。每个合同金额在300-500万，合同中能够明确区分两种收入的金额。分别开增值税发票和建安发票。两者的金额比例一般在 7 ： 3 。请问是按附安装的销售一起确认销售商品收入还是按建造合同确认收入，或者两者皆可以。因为一些项目跨度为2-3年，客户会阶段性地对工程量进行验收。如果对整个项目验收再确认收入好像不太合理。目前企业针对同一项目，分开确认销售商品收入和安装劳务收入（按劳务完工百分比法）。谢谢。

回答人：chenyiwei
如果内容就是销售灯具并提供安装服务，则事实上这两部分是不可分割的，不建议分别确认销售商品收入和提供劳务收入，建议作为一个整体，作为“需要安装和检验的商品销售”确认收入。

提问人：biyilove 时间：2016-01-11 17:09:24
因为涉及灯具及配套的原材料非常多，有上千种，无法在阶段性验收时点可靠地计量验收产品的成本，可以阶段性地确认收入，但是无法阶段性地可靠地确认成本

回答人：chenyiwei
对合同金额大、期限长的部分重大合同，可以考虑采用建造合同模式，但必须谨慎考虑是否满足建造合同准则规定的完工百分比法适用条件。你说的情况，需要注意避免出现本年度结转的营业成本大于本年度实际发生成本的情况